臺灣高等法院民事裁定　　　　　　　　　 96年度抗字第155號
抗　告　人　甲○○
上列抗告人因與相對人富邦資產管理股份有限公司間清償債務強
制執行事件聲明異議，對於中華民國96年1月8日台灣台北地方法
院95年度執字第15612號裁定提起抗告，本院裁定如下：
    主  文
抗告駁回。
抗告訴訟費用由抗告人負擔。
    理  由
一、抗告意旨略以：相對人據以聲請強制執行之執行名義即原法
    院民國（下同）65年8月21日北院劍民執丙字第20648號債權
    憑證，及其所憑之原法院64年度訴字第2349號民事判決（下
    稱系爭判決），伊從未收受，對於判決內容全然無所悉。依
    系爭判決書中所載伊之住所地，並非伊其時之戶籍住所地，
    系爭判決顯然未曾合法送達予伊，應尚未確定。本件執行名
    義顯有重大瑕疵，原法院對執行名義是否有效成立，有實質
    審查權限，應詳為調查。另系爭判決關於違約金之裁判，顯
    然未斟酌違約金之約定過高，原法院亦應依法律規定，在強
    制執行程序中改以法定利率5％為計算基準。爰聲明廢棄原
    裁定，撤銷本件查封云云。
二、按依民事訴訟法第70條第1項規定，訴訟代理人就其受委任
    之事件，有為一切訴訟行為之權；其中當然包括有受送達之
    權限，此觀修正前之民事訴訟法第132條規定甚明。經查系
    爭判決之訴訟卷宗，雖因已逾司法文書保存年限而銷毀致無
    從調閱；惟依系爭判決所載，抗告人在該訴訟程序委任有訴
    訟代理人，則系爭判決對訴訟代理人為送達，即已合於法定
    送達程序，非必須對抗告人本人另為送達；抗告人指稱系爭
    判決未送達予伊，伊全然不知訴訟結果，系爭判決未合法送
    達，不生確定效力云云，核不可採。相對人持已確定之系爭
    判決及原法院依該判決所核發之債權憑證聲請對抗告人實施
    強制執行，應屬有據。原法院裁定駁回抗告人之聲明異議，
    並無不合；抗告意旨指摘原裁定不當，聲明廢棄，為無理由
    。另抗告意旨指摘系爭判決所裁判之違約金過高云云，經核
    係屬實體法上之抗辯事由，非本件聲明異議程序所得審酌，
    併此敘明。
三、據上論結，本件抗告為無理由，依強制執行法第30條之1、
    民事訴訟法第495條之1第1項、第449條第1項、第95條、第
    78條，裁定如主文。
中　　華　　民　　國　　96　　年　　3 　　月　　3 　　日
                  民事第八庭
                      審判長法　官  吳景源
　　　　　　　　　　　　　　法　官  滕允潔
                            法  官  鄭威莉
正本係照原本作成。
本裁定除以適用法規顯有錯誤為理由，並經本院許可外，不得再
抗告。如提起再抗告，應於收受後10日內委任律師為訴訟代理人
向本院提出再抗告狀。並繳納再抗告費新台幣１千元。
中　　華　　民　　國　　96　　年　　3 　　月　　5 　　日
　　　　　　　　　　　　　　書記官  李垂福
